【裁判字號】    98,交聲,334
【裁判日期】    980630
【裁判案由】    違反道路交通管理處罰條例聲明異議
【裁判全文】
臺灣新竹地方法院交通事件裁定         98年度交聲字第334號
原處分機關  交通部公路總局新竹區監理所新竹市監理站
異  議  人  甲○○
即受處分人
上列異議人即受處分人因違反道路交通管理處罰條例案件，對於
交通部公路總局新竹區監理所新竹市監理站民國98年6 月3 日竹
監新四字第裁51－E00000000 號違反道路交通管理事件裁決處分
聲明異議，本院裁定如下：
    主  文
異議駁回。
    理  由
一、按受處分人不服道路交通管理處罰條例第8 條主管機關所為
    之處罰者，得於接到裁決書之翌日起20日內，向管轄地方法
    院聲明異議，道路交通管理處罰條例第87條第1 項定有明文
    。又交通法庭認聲明異議不合法律上之程式，且無從補正者
    ，應以裁定駁回之，道路交通案件處理辦法第18條亦有明定
    。
二、次按，按汽車駕駛人，行經有燈光號誌管制之交岔路口闖紅
    燈者，處新臺幣（下同）1,800 元以上5,400 元以下罰鍰，
    並記違規點數3 點，道路交通管理處罰條例第53條第1 項定
    有明文。次按「汽車駕駛人之行為有下列情形之一，當場不
    能或不宜攔截製單舉發者，得逕行舉發：一、闖紅燈或平交
    道。... 四、不服指揮稽查而逃逸... 」、「第一項逕行舉
    發，應記明車輛牌照號碼、車型等可資辨明之資料，以汽車
    所有人為被通知人製單舉發」，道路交通管理處罰條例第7
    之2 條第1 項第1 款、第4 款、第4 項亦規定甚明。
三、本件原處分機關交通部公路總局新竹區監理所新竹市監理站
    ，以異議人甲○○駕駛車牌號碼HD－2777號自小客車，於民
    國98年3 月24日下午3 時2 分許，行經新竹市○○里○○路
    ○ 段8 巷16號，因行經有燈光號誌管制之交岔路口闖紅燈，
    經交通勤務警察逕行舉發，並依道路交通管理處罰條例第53
    條第1 項填掣竹市警交字第E00000000 號單舉發。嗣異議人
    向原處分機關提出陳述，經原處分機關函請原舉發單位調查
    結果，仍認其有前揭違規行為，乃由原處分機關依道路交通
    管理處罰條例第53條第1 項，於98年6 月3 日裁處異議人罰
    鍰新台幣（下同）2700元並記違規點數3 點。
四、聲明異議意旨則以：異議人於3 月24日15時左右駕車至中油
    正塘加油站加好油，駛離出口，車子駛過去斜眼看到紅燈便
    即刻緊停在原處不動，等候綠燈始通過，異議人只是因年紀
    大反應慢而超越停止線，非硬闖紅燈直行，爰聲請撤銷原處
    分等語。
五、經查：異議人所有之車牌號碼HD－2777號自用小客車，有於
    98年3 月24日下午3 時2 分許，行經新竹市○○里○○路○
    段8 巷16號之事實，有採證照片2 幀附卷為憑，堪信為真實
    。而依照片可解讀採證照片內容為：(1)第1 幀照片：最上面
    第1 行為「2009年3 月24日15時2 分」、第2 行為「紅燈過
    後4.6 秒超越停止線」。(2)第2 幀照片：最上面第1 行為「
    2009年3 月24日15時2 分」、第2 行為「RO56、V= 34 ，表
    示該車於紅燈亮後5.6 秒時，仍以時速34公里速度行駛超越
    停止線」。是依上開2 幀採證照片，足認異議人所駕駛之上
    開自用小客車，於98年3 月24日15時2 分許，行經新竹市○
    ○里○○路○ 段8 巷16號，於交岔路口圓形紅燈亮起後4.6
    秒，並未遵守道路交通標線之指示，車輛超越停止線，並於
    圓形紅燈亮起後5.6 秒，猶以時速34公里之速度行至停止線
    前方之斑馬線之事實，故異議人辯稱看見紅燈馬上停止之辯
    詞，與違規照片所顯示之數據不符，其辯詞尚難採信。本件
    事證明確，異議人之違規行為堪予認定。
六、綜上所述，本件異議人確有闖紅燈之違規行為，原處分機關
    就此違規行為，依道路交通管理處罰條例第53條第1 項之規
    定，裁處罰鍰2700元並記違規點數3 點，核無不當。本件異
    議為無理由，應予駁回。
七、據上論斷，應依道路交通案件處理辦法第19條，裁定如主文
    。
中    華    民    國    98    年    6     月    30    日
                  交通法庭    法  官  李毓華
以上正本證明與原本無異。
如不服本裁定，應於裁定送達後5日內向本院提出抗告狀。
中    華    民    國    98    年    6     月    30    日
                              書記官  陳美利


司法院資訊處製作；財團法人民間司法改革基金會備份。
